臺灣臺南地方法院刑事判決　　　　　　　　　　　　　九十一年度易字第八三二號
　　公　訴　人　臺灣台南地方法院檢察署檢察官
　　被　　　告　王光輝
　　選任辯護人　楊達雄律師
右列被告因違反保護令罪等案件，經檢察官提起公訴（九十一年度偵字第二八八五號
），本院判決如左：
    主  文
王光輝連續違反法院依家庭暴力防治法第十三條所為禁止實施身體及精神上不法侵害
行為之裁定，處有期徒刑肆月，如易科罰金，以參佰元折算壹日。
    事  實
一、王光輝與王美月係夫妻，有家庭暴力防治法第三條第一款配偶之家庭成員關係。
    王光輝自民國九十年九月至十二月間，屢次毆打王美月成傷（均未據告訴），王
    美月因而向本院聲請核發通常保護令，經本院於九十一年一月三十一日以九十年
    度家護字第五九四號裁定核發民事通常保護令，裁定令王光輝不得對王美月實施
    身體或精神上不法侵害之行為；不得直接或間接對王美月為騷擾行為。王美月因
    不堪王光輝之暴力行為，遷至台南縣仁德鄉○○路○段一七一號與其弟王仕樑同
    住。詎王光輝明知上開保護令之內容，竟基於違反保護令之概括犯意，先於九十
    一年三月七日凌晨零時四十分許，至台南縣仁德鄉○○路○段一七一號前，以所
    持鑰匙接續啟動王美月所使用停放在上開住處前車牌號碼Ｙ八—七九五九號自小
    客車之防盜器數次，並高喊：「王美月給我下來」等語，復趁王仕樑開門之際，
    衝進該住處二樓王美月之房間欲找王美月，嗣因王美月將房門自內反鎖，王光輝
    無從進入，竟以腳踹破房門伸手開鎖進入（毀損部分未據告訴），辱罵王美月，
    強扯其頭髮，對王美月實施精神及身體上不法侵害之家庭暴力行為。復於同年三
    月十二日上午八時許，再度進入上址王美月房間（侵入住宅部分未據告訴），強
    行收拾王美月衣物，強要王美月返家，王美月恐再遭暴力行為，逃至一樓，王光
    輝見狀追至一樓，又將王美月強拖行至一樓與二樓樓梯處，王美月掙脫後，又逃
    至大門門口處，擬奪門而出，又遭王光輝追及，將王美月強壓在地，並強拉王美
    月之後腦撞擊地面，以手掐王美月之頸部，並毆打王美月，致王美月受有疑腦震
    盪、臉多處挫傷、上背挫傷、頸部挫傷等傷害，對王美月實施身體上不法侵害之
    家庭暴力行為，適居住隔壁之王美月表姐王秋英聞聲前來，王光輝始停止毆打王
    美月，王美月欲逃至王秋英住處報警，為王光輝追及強行阻止，王光輝復再度阻
    止王美月至其他鄰居住處報警時，為鄰居阻擋，王美月始順利報警，嗣經警到場
    將王光輝逮捕，並查獲上情。
二、案經王美月告訴台南縣警察局歸仁分局報告台灣台南地方法院檢察署檢察官偵查
    起訴。
    理  由
一、訊據被告王光輝固不否認有於九十一年三月七日凌晨零時四十分許，至王仕樑上
    開住處前，以鑰匙啟動王美月所使用停放在該處之自小客車防盜器並高喊王美月
    之名字及於九十一年三月十二日上午八時許，至王仕樑上開住處，與王美月發生
    拉扯之事實，惟矢口否認有何違反保護令之犯行，辯稱：九十一年三月七日凌晨
    零時四十分許，伊在王美月住處前，因王美月不下來相談，始啟動王美月自小客
    車防盜器並高喊王美月之名字，目的是要她下來，且伊並未毀損王美月房間之房
    門，該房門原本即已毀損而有破洞，伊當日係自房門破洞處伸手將鎖打開，伊進
    入王美月房間後，即將王美月自床上扶起，質問她錢花用至何處，至九十一年三
    月十二日伊至王美月住處之用意是去向王美月拿錢，並請她返家團圓，當時雙方
    發生拉扯云云。經查：
（一）被告王光輝與告訴人王美月有夫妻關係，九十年九月間至十二月間，告訴人屢
      遭被告毆打，本院依告訴人之聲請於九十一年一月三十一日以九十年度家護字
      第五九四號裁定核發民事通常保護令，裁定令被告不得對告訴人實施身體或精
      神上不法侵害之行為；不得直接或間接對告訴人為騷擾行為。該保護令並於九
      十一年二月九日送達被告住所，復由台南縣警察局歸仁分局員警於九十一年二
      月二十日向被告諭知保護令內容，並交付保護令由被告簽收，被告嗣對該保護
      令提起抗告，經台灣高等法院台南分院於九十一年五月一日駁回抗告確定，有
      戶籍謄本、民事保護令、送達證書暨執行紀錄表附於本院九十年度家護字第五
      九四號卷內（影本）及台灣高等法院台南分院九十一年度家護抗字第二八號案
      卷（影本）可稽。
（二）次查，被告於九十一年三月七日凌晨零時四十分，至告訴人住處前，啟動告訴
      人自小客車防盜器，並高喊告訴人之名字，製造噪音騷擾之，強令告訴人下來
      與之相談，經告訴人拒絕並反鎖二樓房門，被告竟以腳踹房門，毀損門板伸手
      開鎖入內，強扯告訴人之頭髮等情，業據告訴人指訴歷歷，核與在場之證人即
      告訴人之弟弟王仕樑、弟媳傅秀琴及嗣後到場處理之台南縣歸仁分局仁德分駐
      所警員張勝雄證述情節相符，並有受損房門照片二幀在卷可佐，足證被告確於
      九十一年三月七日凌晨零時四十分有對告訴人實施精神上及身體上不法之侵害
      行為。被告雖以上詞置辯，惟被告自承：「（問：當天有無拉扯王美月的頭髮
      ？）忘記了，我只是順手要扶她起來，她有反抗」等語（詳本院九十一年七月
      十八日訊問筆錄），倘被告確未對告訴人實施身體上之不法侵害行為，告訴人
      豈有反抗之理，況經本院質之證人張勝雄，其亦證稱：「（問：當時王美月有
      何狀況？）很驚嚇的樣子」等語，益證被告確有對告訴人為上開身體上及精神
      上之不法侵害行為。
（三）再查，被告於九十一年三月十二日上午，未經許可逕入告訴人住處，與告訴人
      發生爭吵，毆打告訴人成傷乙節，業經告訴人指訴綦詳，並有仁慈醫院診斷證
      明書一紙附警卷可稽，核與證人王秋英於本院調查中證述：「（問：九十一年
      三月十二日當天是否有到台南縣仁德鄉○○路○段一七一號王仕樑住處？）有
      。我們住在隔壁，我在家裡聽到他們家有碰的聲音，我就過去看，被告坐在王
      美月的身上，我叫被告起來，並把王美月扶起來」等語情節相符，復據證人張
      勝雄及台南縣歸仁分局仁德分駐所另一警員林志光復於本院審理時到庭證稱：
      「她（即告訴人）的臉部有擦傷」、「當時王美月的頭髮有點亂，情緒很激昂
      ，她的臉看起來紅紅的」等語屬實（詳本院九十一年八月二十二日審判筆錄及
      本院九十一年七月十八日訊問筆錄），被告於九十一年三月十二日上午毆打告
      訴人之事實應堪認定。被告雖辯稱：係王美月拉扯伊衣服時，將伊拉倒，伊才
      會壓在王美月身上云云。惟被告自稱：身高一七五公分，告訴人身高一六０公
      分，兩人身型相差甚多，告訴人縱有拉扯被告衣服之行為，斷無將被告拉倒並
      使被告壓於其身上之理，況以告訴人所述當時之處境，逃離被告已猶恐不及，
      豈有將被告拉倒壓住己身，而置己身於難於脫困之情勢之理，足見被告所辯顯
      係臨訟卸責之詞，不足採信。被告雖另以：九十一年三月十二日上午告訴人拉
      扯伊，致伊受有傷害，並提出驗傷單一紙為證，惟此亦無解於本院認定被告確
      有毆傷告訴人之犯行。
（四）綜上所述，被告上開所辯，顯係事後欲推諉卸責之詞，要無足採。本件事證明
      確，被告犯行洵堪認定，應依法論科。
三、查被告王光輝與告訴人王美月係夫妻關係，為家庭暴力防治法第三條第一款所定
    之家庭成員，家庭成員間實施身體或精神上不法侵害之行為者，均屬家庭暴力，
    家庭暴力防治法第三條第一款、第二條第一項分別定有明文。被告王光輝經本院
    於九十一年一月三十一日以九十年度家護字第五九四號裁定核發民事通常保護令
    ，裁定令被告不得對告訴人實施身體或精神上不法侵害之行為；不得直接或間接
    對告訴人為騷擾行為，竟仍對告訴人實施身體及精神上之不法侵害，核其所為，
    係犯家庭暴力防治法第五十條第一款之違反保護令罪。被告王光輝先後二次犯行
    ，時間緊接、手法相同，觸犯構成要件相同之罪名，顯係基於概括犯意為之，為
    連續犯，應依法加重其刑。爰審酌被告前屢次毆打告訴人，告訴人經申請核發通
    常保護令，並經法院裁定核發後，竟未生警惕、悔悟，就夫妻間之事務不思以誠
    意或和平手段解決，反對告訴人以侵害之手段相向，已嚴重破壞家庭之和諧而不
    自知、於庭訊時猶執詞否認犯行，反認家庭問題皆因告訴人離家而引起，迄未切
    身反省告訴人離家之原因、所為並已嚴重危害告訴人之身體、精神安全等一切情
    狀，量處如主文所示之刑，並諭知易科罰金之折算標準，以資懲儆。
據上論斷，應依刑事訴訟法第二百九十九條第一項前段，家庭暴力防治法第五十條第
一款、刑法第十一條前段、第五十六條、第四十一條第一項前段、罰金罰鍰提高標準
條例第二條，判決如主文。
本案經檢察官葉耿旭到庭執行職務。
中      華      民      國    九十一    年      八      月     三十     日
                                  臺灣臺南地方法院刑事第二庭
                                      法  官  鄭  燕  璘
右正本證明與原本無異。
如不服本判決，應於收受本判決後十日內，向本院提出上訴狀。（須附繕本）
                                      書記官  田  富  蓉
中      華      民      國    九十一    年      九      月      四      日
附錄本案論罪科刑法條：
家庭暴力防治法第五十條第一款
  違反法院依第十三條、第十五條所為之下列裁定者，為本法所稱之違反保護令罪，
  處三年以下有期徒刑、拘役或科或併科新台幣十萬元以下罰金︰
  一  禁止實施家庭暴力行為。